臺灣臺南地方法院民事裁定
110年度聲字第144號
聲  請  人  洪名男  




相  對  人  陽信商業銀行股份有限公司

法定代理人  陳勝宏  
上列當事人間聲請停止執行事件，本院裁定如下：
    主  文
聲請駁回。
聲請程序費用由聲請人負擔。
    理  由
一、本件聲請意旨略以：聲請人與相對人間本院110年度司執字
    第14998號強制執行事件（下稱系爭執行事件），聲請人已
    於民國110年8月20日具狀提起債務人異議之訴，為保全聲請
    人之權益，避免系爭執行事件繼續執行致生無法回復之損害
    ，爰依強制執行法第18條第2項及司法院大法官會議釋字第1
    82號解釋意旨，請求於債務人異議之訴事件判決確定前，裁
    定停止系爭執行事件，就債權人黃陳金鳳應分配之金額暫不
    予發放。
二、按強制執行程序開始後，除法律另有規定外，不停止執行。
    有回復原狀之聲請，或提起再審或異議之訴，或對於和解為
    繼續審判之請求，或提起宣告調解無效之訴，撤銷調解之訴
    ，或對於許可強制執行之裁定提起抗告時，法院因必要情形
    ，或依聲請定相當並確實之擔保，得為停止強制執行之裁定
    ，強制執行法第18條第1項、第2項定有明文。
三、經查，系爭執行事件係由相對人以支付命令確定證明書為執
    行名義對債務人即聲請人名下不動產為聲請強制執行，此業
    經本院調閱系爭執行事件卷核閱，而聲請人並無何對相對人
    之執行名義有回復原狀之聲請，或提起再審或異議之訴，或
    對於和解為繼續審判之請求，或提起宣告調解無效之訴、撤
    銷調解之訴，或對於許可強制執行之裁定提起抗告之訴訟繫
    屬本院，亦經本院查明，顯不符強制執行法第18條所定聲請
    停止強制執行之要件。至聲請人固有對黃陳金鳳提起訴訟經
    由本院受理，然黃陳金鳳並非系爭執行事件之執行債權人，
    且聲請人起訴狀雖記載提起債務人異議之訴，但其起訴內容
    實際係主張確認抵押債權不存在，亦非所謂債務人異議之訴
    。又系爭執行事件雖有依法通知抵押權人黃陳金鳳陳報抵押
    債權，然尚未製作分配表亦無所謂黃陳金鳳應分配款，聲請
    人如就黃陳金鳳將來得分配金額有爭執，自得循分配表異議
    程序處理，並無何需停止系爭執行程序之必要，聲請人所主
    張之內容與強制執行法第18條第2項規定完全不合，其本件
    聲請，應予駁回。
四、依強制執行法第30條之1 ，民事訴訟法第95條、第78條，裁
    定如主文。 
中　　華　　民　　國　　110 　年　　9 　　月　　12　　日
                  民事第三庭    法  官　童來好
以上正本係照原本作成。
如對本裁定抗告須於裁定送達後10日內向本院提出抗告狀，並應
繳納抗告費新台幣1,000元整。
中　　華　　民　　國　　110 　年　　9 　　月　　12　　日
                                書記官　郭倢妮